aanwezig: Jos van der Arend, Jesse Bakker, Koos Boersma, Marco Brattinga, Casper Gras, Gerald Groot Roessink, Pano Maria, Rik Opgenoort, Santema, Arjen, Kees Trautwein
* actiepunten vorige keer:
  * Arjen: - *document splitsen in stuk over (stelsel)catalogi en het stuk over begripsbeschrijvingen(1), titels aanpassen (2) en DNS routing inregelen (3)* - (1) en (2) is uitgevoerd, (3) nog niet.
  * werkgroep Casper (en/of Hans), Kees, Marco en Rik: *Issue 41 Best practices voor URI's van begrippen, begrippenkaders, etc* - nog niet gereed. Leek in eerste instantie niet essentieel voor het profiel, maar de elementen in ons profiel krijgen zelf ook uri's en het is logisch/senselijk om daar onze eigen uri good practice op toe te passen. Die moet er dan wel zijn. Lijkt quick win om op korte termijn toch nog 1 overleg te plannen en dit mee te nemen in de eerste versie van het profiel.
  * werkgroep Marco, Pano en Jesse: *begrippenkader vs begrippenstelsel* - Het meeste staat er nu wel in, misschien wel iets te veel. De term begrippenstelsel wordt niet meer gebruikt. Er zijn nog een paar kleine puntjes. Jesse verwerkt deze in de tekst.
* Met betrekking tot de concept tekst die er nu ligt:
  * De indeling is goed en helder. Er zijn flinke stappen gemaakt.
  * Leveren wij nu een standaard of een profiel? Skos is al een standaard, de voorliggende standaard is een profiel op skos, maar het is ook breder toepasbaar. De beste titel lijkt 'standaard voor het beschrijven van begrippen'. Hij gaat over hoe je begrippen beschrijft. Als je begrippen publiceert op het web, dan is skos de standaard. Als je begrippen beschrijft én ze publiceert op het web vullen beide standaarden elkaar aan en zijn ze volledig complementair. 
  * In plaats van de termen 'breder' en 'smaller' voor hiërarchische relaties lijken 'bovenliggend'en 'onderliggend' intuïtief betere termen. Dit wordt aangepast.
  * De overige opmerkingen in de concept tekst worden verwerkt en teruggekoppeld.
  * De tekst die nu nog in een aparte fork staat wordt gemerged met de hoofdtekst. De opmerkingen blijven achter in de fork, zodat nog wel kan worden gecontroleerd wat ermee is gebeurd.
* Met een volgende redactieslag moeten we nog in december tot een final draft kunnen komen.
  * Jesse, Kees en Arjen gaan verder met de eindredactie.
  * Tussenresultaten zullen we melden per mail.
  * De nog openstaande issues doen we schriftelijk af. We zullen per mail terugkoppelen hoe deze zijn opgelost.
  * Arjen gaat in overleg met Geonovum en met ICTU over het beheer en de funding. Dit moet geregeld zijn om een standaard als zodanig te kunnen aanmelden bij het Forum.
  * De volgende bijeenkomst is op donderdag 22 december. Als het lukt op een fysieke locatie waar we na afloop een borrel kunnen nemen. 
