SBB werkgroep 6-3-2024
Aanwezig Frans, Pano, Arjen, Frank, Kees, Jesse, Hans, Martijn
Afgemeld: Sander, Gerald, Rik

1) Opening en mededelingen 
   * Intake met forum wordt eerste weken van maart ingepland
   * De reviewversie is gemerged met de hoofdbranche en is nu als 'versie ter besluitvorming' zichtbaar via:
     * de standaard zelf: https://profielstelselcatalogus.pldn.nl/.
     * de begrippen: https://staging-definities.geostandaarden.nl/stelsel/nl/
     * de shacl: https://github.com/pldn/nederlands-profiel-voor-stelselcatalogi/blob/main/profiles/skos-ap-nl.ttl
   * actie: neerzetten op register.geostandaarden.nl (Frank, in overleg met Jesse)
   * actie Github overzetten naar Geonovum (Frank, in overleg met Pieter van Everdingen)
   * Beheerplan ligt bij opdrachtgever, daarna naar werkgroep
   * Logo, graag feedback zodat we een definitieve kunnen maken (zie vergaderchat)
   * Verslag vorige keer vastgesteld
2) Actiepunten vorige keer
   * Verwerken besluiten van het overleg op 15 februari -> verwerkt in laatste versie - *werkgroep akkoord*
   * Aanvullen beschrijvingen van skosXL, skoslex, ontolex, lemon-tree en Xkos in bijlage 6 (Sander) -> verwerkt in laatste versie - *werkgroep akkoord*
   * Hoe om te gaan met bronverwijzing/brondocument (bron of brondocument). Hans neemt huidige tekst door voor de volgende meeting. zie 3)
   * Metadata zoals geldigheid en versiebeheer. zie 4)
3) Bronverwijzing/brondocument, zie ook issue 73-Omschrijving brondocument te nauw en issue 74-Taalbinding van Brondocument en url
   * Wijzigingen toegelicht door Hans - *werkgroep akkoord, issues afgesloten*
4) Metadata en versiebeheer. Zie ook issue 64-versiebeheer uitwerken en issue 69-Eigenschappen van skos:ConceptScheme.
   * Pano en Jesse lichten toe, komen als best practice dus niet normatief. Wordt nog aan geschaafd. 
   * Voor volgende versie goed om bestpractices van normatief te scheiden
   * Wordt verder uitgewerkt door subwerkgroep van marco jesse en pano. Daarna kunnen issues worden afgesloten. Voor vaststelling niet noodzakelijk om deze af te ronden omdat ze niet normatief zijn.
5) Issue 71-Referentie naar ISO 25964 aanmaken in bijlage C. *Opgenomen in bijlage, issue afgesloten*
6) W.v.t.t.k.
   * Logo’s besproken 1, 4 combinatie favoriet
   * Standaard is nu stabiel. Overleg gaat naar 1 keer per 6 weken, hybride. Volgende overleg op donderdag 18 april van 15-17 uur. Dan staat het resultaat van de subwerkgroep voor metadata en versiebeheer op de agenda. Daarnaast het prioriteren van de issues die we als enhancements op de eerste versie hebben geëtiketteerd.
